臺灣士林地方法院刑事判決
111年度金訴字第517號
公  訴  人  臺灣士林地方檢察署檢察官
被      告  黃聰明





上列被告因違反洗錢防制法等案件，經檢察官提起公訴（111年
度偵緝字第1026號、偵字第10262號、偵字第11182號）及移送併
辦（111年度偵字第14522號、臺灣臺北地方檢察署111年度偵字
第21200號、臺灣新北地方檢察署111年度偵字第51892號、臺灣
屏東地方檢察署111年度偵字第11914號），被告於本院準備程序
中，就被訴事實為有罪之陳述，經告知被告簡式審判程序之旨，
並聽取當事人之意見後，裁定進行簡式審判程序，並判決如下：
    主  文
黃聰明幫助犯洗錢防制法第十四條第一項之洗錢罪，處有期徒刑
伍月，併科罰金新臺幣貳萬元，罰金如易服勞役，以新臺幣壹仟
元折算壹日。
　　犯 罪 事 實
一、黃聰明依一般社會生活經驗，知悉金融機構帳戶為個人信用
    、財產之重要表徵，具有一身專屬性質，申設金融機構帳戶
    亦無特殊條件限制，任何人得同時在不同金融機構申設多數
    帳戶供己使用，應可預見將銀行帳戶資料及密碼提供不詳之
    人使用，可能遭犯罪集團利用為收取、提領財產犯罪贓款之
    犯罪工具，並持以掩飾、隱匿詐欺犯罪所得之來源，竟基於
    縱使他人將其提供之銀行帳戶資料及密碼用以從事詐欺取財
    、洗錢等犯罪行為，亦不違反其本意之幫助詐欺及幫助洗錢
    犯意，於民國111年1月4日前某時，將其申辦之華南商業銀
    行帳號000000000000號帳戶（下稱華南帳戶）之存摺、提款
    卡及密碼交付予真實姓名年籍不詳自稱「石頭」之男子及所
    屬詐騙集團（下稱本案詐騙集團）成員使用。嗣本案詐騙集
    團成員取得華南帳戶存摺、提款卡及密碼後，即意圖為自己
    不法之所有，基於詐欺取財及洗錢之犯意，對附表「詐騙對
    象」欄各編號所示之人施用詐術，使渠等分別陷於錯誤，而
    依指示將款項匯入華南帳戶內（施用詐騙時間及方式、匯款
    時間及金額均詳如附表所示，合計新臺幣【下同】545萬2,8
    45元），本案詐騙集團成員旋以轉帳方式提領上開款項一空
    ，黃聰明即以此方式幫助本案詐欺集團詐欺取財及掩飾、隱
    匿上開犯罪所得之本質、來源及去向。嗣因附表各編號所示
    詐騙對象發覺受騙，報警處理，而為警循線查獲上情。
二、案經吳佳玲、蘇士民、張曜薪、林憲聲、彭寬裕、梁華棟、
    陳惠娟、張雪鳳、鄔寒穎、曾俊傑、章榮芝、鄭雲棋、謝清
    水告訴暨臺北市政府警察局內湖分局、新北市政府警察局新
    莊分局、蘆洲分局及桃園市政府警察局蘆竹分局報告臺灣士
    林地方檢察署檢察官偵查起訴及移送併辦；黎陳海、王秀卿
    訴由臺南市政府警察局永康分局報告臺灣臺北地方檢察署檢
    察官及臺灣新北地方檢察署檢察官、彭勇智訴由高雄市政府
    警察局左營分局報告臺灣屏東地方檢察署檢察官移送併辦。
    理  由
壹、程序部分：
一、本案被告黃聰明所犯非死刑、無期徒刑、最輕本刑為3年以
    上有期徒刑之罪，或高等法院管轄第一審之案件，且於本院
    準備程序中，被告就被訴事實為有罪之陳述（見本院111年
    度金訴字第517號卷【下稱本院卷】第92頁），經告知簡式
    審判程序之旨，並聽取檢察官、被告之意見後，本院裁定由
    受命法官獨任進行簡式審判程序，是本案之證據調查，依刑
    事訴訟法第273條之2規定，不受同法第159條第1項、第161
    條之2、第161條之3、第163條之1及第164條至第170條規定
    之限制，合先敘明。
貳、實體部分：
一、本案認定犯罪事實所憑之證據及理由：
    上開犯罪事實，業據被告黃聰明於本院準備程序及審理時均
    坦承不諱（見本院卷第92、99、110、267、281頁），核與
    證人即附表編號1至17「詐騙對象」欄所示之人於警詢時證
    述之內容均大致相符（出處如附表編號1至17「證據資料及
    出處」欄所載），並有華南商業銀行股份有限公司111年2月
    23日營清字第1110005999號函檢附開戶資料、帳戶交易明細
    1份（見臺灣士林地方檢察署111年度偵字第11182號卷【下
    稱偵11182卷】第23至30頁），及如附表編號1至17「證據資
    料及出處」欄所載各項證據在卷可佐，足認被告前揭之任意
    性自白與事實相符。綜上，本案事證明確，被告本案犯行堪
    予認定，應依法論科。
二、論罪科刑：
（一）罪名：
　　　按刑法上之幫助犯，係對於犯罪與正犯有共同之認識，而
      以幫助之意思，對於正犯資以助力，而未參與實施犯罪之
      行為者而言（最高法院88年度台上字第1270號判決意旨參
      照）。是以，如未參與實施犯罪構成要件之行為，且係出
      於幫助之意思提供助力，即屬幫助犯，而非共同正犯。經
      查，本案被告基於幫助詐欺取財及幫助掩飾詐欺所得之洗
      錢不確定故意，將其所申設之華南帳戶存摺、提款卡及密
      碼交付予綽號「石頭」之男子及所屬本案詐騙集團成員使
      用，並使附表編號1至17「詐騙對象」欄所示人員陷於錯
      誤，各依指示將附表編號1至17「匯款時間及金額」欄所
      示之款項匯至被告所有之華南帳戶內，前開款項旋後即遭
      提領一空，被告主觀上應可預見其所提供之華南帳戶可能
      作為對方犯詐欺罪而收受、取得特定犯罪所得使用，並因
      此遮斷金流而逃避追緝。是核被告所為，係犯刑法第30條
      第1項前段、第339條第1項之幫助詐欺取財罪，以及刑法
      第30條第1項前段、洗錢防制法第14條第1項之幫助洗錢罪
      。
（二）被告係以一提供華南帳戶提款卡、密碼及網銀帳密之行為
      ，幫助本案詐騙集團成員對附表編號1至17「詐騙對象」
      欄所示之人實行詐欺及洗錢犯行，因被告係以一提供帳戶
      資料之行為，幫助他人對數人實行數個詐欺犯行，並同時
      觸犯上開數罪名，係以一行為同時觸犯幫助詐欺取財罪及
      幫助洗錢罪，為想像競合犯，應依刑法第55條前段之規定
      ，從一重之幫助洗錢罪處斷。另臺灣士林地方檢察署檢察
      官以111年度偵字第14522號併辦意旨書、臺灣臺北地方檢
      察署檢察官以111年度偵字第21200號併辦意旨書、臺灣新
      北地方檢察署檢察官以111年度偵字第51892號併辦意旨書
      、臺灣屏東地方檢察署檢察官以111年度偵字第11914號併
      辦意旨書移送併辦關於附表編號14至17「詐騙對象」欄所
      示之人等部分犯罪事實，經核均與本案起訴關於附表編號
      1至13「詐騙對象」欄所示之人等部分犯罪事實，具有想
      像競合犯之裁判上一罪關係，自均應併入本案審理。
（三）刑之減輕事由：
　　  被告提供華南帳戶存摺、提款卡及密碼之行為，固予正犯
      助力，但未參與犯罪行為之實行，屬幫助他人實行犯罪行
      為，為幫助犯，爰依刑法第30條第2項之規定，減輕其刑
      。又被告於本院準備程序及審理時均自白洗錢犯罪，業如
      前述，自應依洗錢防制法第16條第2項規定減輕其刑，並
      就幫助洗錢罪部分，依法遞減其刑。
（四）科刑：
　　　爰以行為人之責任為基礎，並審酌被告前有施用毒品之犯
      罪科刑紀錄，有臺灣高等法院被告前案紀錄表1份在卷可
      參，可見其素行未佳，又考量其雖未實際參與詐欺取財及
      洗錢犯行，然提供其所有華南帳戶存摺、提款卡及密碼等
      資料供他人非法使用，助長詐欺犯罪風氣，造成民眾受有
      金錢損失，增加國家查緝犯罪及被害人尋求救濟之困難，
      危害財產交易安全與社會經濟秩序，所為實屬不該；惟念
      其犯後已坦承犯行，堪認尚有悔意，犯後態度尚可，兼衡
      被告犯罪之動機、目的、手段、所生危害、素行及現已與
      附表編號5、16所示之林憲聲、彭勇智達成和解（然迄今
      尚未履行），有本院和解筆錄2份（見本院卷第161至162
      、283至284頁）在卷可憑，但尚未與其餘人員達成和解等
      情節，暨被告於本院審理時自陳國中畢業之教育程度、現
      擔任板模工，月薪約4萬多元、未婚、無需扶養家人及勉
      強維持之家庭生活與經濟狀況（見本院卷第110、280至28
      1頁）等一切情狀，量處如主文所示之刑，並就併科罰金
      刑部分，諭知易服勞役之折算標準。另所宣告之徒刑雖不
      得易科罰金，惟仍符合刑法第41條第3項之規定，得以提
      供社會勞動6小時折算有期徒刑1日而易服社會勞動，然被
      告得否易服社會勞動，屬執行事項，應於判決確定後，由
      被告向執行檢察官提出聲請，由執行檢察官裁量決定得否
      易服社會勞動，附此陳明。
三、沒收部分：
　　按犯罪所得，屬於犯罪行為人者，沒收之。但有特別規定者
    ，依其規定；前2項之沒收，於全部或一部不能沒收或不宜
    執行沒收時，追徵其價額，刑法第38條之1第1項前段、第3
    項固分別有明文；然因犯罪所得之物，以實際所得者為限，
    苟無所得或尚未取得者，自無從為沒收追繳之諭知。查被告
    雖將華南帳戶存摺、提款卡及密碼提供予自稱「石頭」之男
    子及所屬本案詐騙集團成員使用，但卷內並無證據證明被告
    獲有報酬或因此免除債務，自無從對被告之犯罪所得宣告沒
    收。另按犯洗錢防制法第14條之罪，其所移轉、變更、掩飾
    、隱匿、收受、取得、持有、使用之財物或財產上利益，沒
    收之，同法第18條第1項前段固定有明文，而其立法理由係
    為沒收洗錢行為標的之財物或財產上利益，惟該條文並未規
    定「不論屬於犯罪行為人與否」均沒收之，自仍以屬於犯罪
    行為人者為限，始應予以沒收。故附表編號1至17「詐騙對
    象」欄所示之人匯入被告所有華南帳戶之款項，雖業經領出
    ，惟並無證據證明該款項係由被告提領或提領後業經被告所
    收受，即不能依洗錢防制法第18條第1項前段規定沒收該等
    財物，附此敘明。　　　　　　
據上論斷，應依刑事訴訟法第273條之1第1項、第299條第1項前
段，洗錢防制法第14條第1項、第16條第2項，刑法第11條前段、
第30條第1項前段、第2項、第339條第1項、第55條前段、第42條
第3項前段，刑法施行法第1條之1第1項，判決如主文。
本案經檢察官林思吟提起公訴，檢察官許梨雯、臺灣臺北地方檢
察署檢察官許佩霖、臺灣新北地方檢察署檢察官黃孟珊、臺灣屏
東地方檢察署檢察官楊士逸移送併辦，檢察官余秉甄到庭執行職
務。
中　　華　　民　　國　　111 　年　　12　　月　　1 　　日
　　　　　　　    刑事第八庭　法  官  葛名翔
以上正本證明與原本無異。
如不服本判決應於收受送達後20日內向本院提出上訴書狀，並應
敘述具體理由。其未敘述上訴理由者，應於上訴期間屆滿後20 
日內向本院補提理由書（均須按他造當事人之人數附繕本）「切
勿逕送上級法院」。因疫情而遲誤不變期間，得向法院聲請回復
原狀。
                            　書記官  曾韻蒔
中　　華　　民　　國　　111 　年　　12　　月　　1 　　日
附錄本案論罪科刑法條：
中華民國刑法第339條：
（普通詐欺罪）
意圖為自己或第三人不法之所有，以詐術使人將本人或第三人之
物交付者，處5年以下有期徒刑、拘役或科或併科50萬元以下罰
金。
以前項方法得財產上不法之利益或使第三人得之者，亦同。
前二項之未遂犯罰之。
洗錢防制法第14條：
有第二條各款所列洗錢行為者，處7年以下有期徒刑，併科新臺
幣5百萬元以下罰金。
前項之未遂犯罰之。
前二項情形，不得科以超過其特定犯罪所定最重本刑之刑。
附表：
編號 詐騙對象 詐騙時間及方式 匯款時間及金額（新臺幣） 證據資料及出處 1 吳佳玲（即起訴書附表編號1，提告） 本案詐騙集團成員於110年11月25日下午3時許以暱稱「陳靜宜LINDA」與吳佳玲聯繫，佯稱投資無風險盈利計畫，開戶國際平台後即可獲利，惟需還清欠款方能領取獲利云云，致吳佳玲陷於錯誤，於右列時間、匯款右列金額至華南帳戶。 111年1月4日早上10時38分許，匯入50萬元 1.吳佳玲之彰化縣警察局芳苑分局草湖派出所陳報單、內政部警政署反詐騙諮詢專線紀錄表、受理詐騙帳戶通報警示簡便格式表、金融機構聯防機制通報單、受（處）理案件證明單、受理各類案件紀錄表各1份（見臺灣士林地方檢察署111年度偵字第10701號卷【下稱偵10701卷】第57至60、66、83、117至118頁） 2.吳佳玲之台灣中小企業銀行二林分行活期儲蓄存款存摺、帳戶內頁交易明細各1份（見偵10701卷第94至97頁） 3.臺灣中小企業銀行匯款申請書1份（見偵10701卷第112頁） 4.吳佳玲與本案詐騙集團成員對話紀錄擷圖19張（見偵10701卷第99至108頁） 5.吳佳玲於警詢時之證述（見偵10701卷第33至36、39至44頁） 2 蘇士民（即起訴書附表編號2，提告） 本案詐騙集團成員於111年12月8日某時許與蘇士民聯繫，向其誆稱投資外匯保證獲利云云，致蘇士民陷於錯誤，按照指示至投資網站申請帳號後並於右列時間、匯款右列金額至華南帳戶。 111年1月6日早上10時6分許，匯入5萬元 1.蘇士民之內政部警政署反詐騙諮詢專線紀錄表、金融機構聯防機制通報單、桃園市政府警察局龜山分局坪頂派出所受理各類案件紀錄表、受（處）理案件證明單各1份（見臺灣士林地方檢察署111年度偵字第10262號卷【下稱偵10262卷】一第57至59、71、73頁） 2.臺幣活存交易明細查詢翻拍照片1張（見偵10262卷一第76頁） 3.蘇士民與本案詐騙集團成員LINE對話紀錄翻拍照片10張（見偵10262卷一第77至82頁） 4.蘇士民於警詢時之證述（見偵106261卷一第51至53頁） 3 黃慈幸（即起訴書附表編號3，未提告） 本案詐騙集團成員於111年11月初某時許與黃慈幸聯繫，表示參與投資即可獲利云云，並將黃慈幸加入投資群組，由群組內之詐騙集團成員帶領其操作投資網站，並於平台「Metatrader 4」註冊交易帳號操作投資，致黃慈幸陷於錯誤，於右列時間、匯款右列金額至華南帳戶。 111年1月7日下午1時47分許，匯入10萬元（起訴書附表編號3「匯款內容（新臺幣）」部分誤載為1月6日，應予更正） 1.黃慈幸之內政部警政署反詐騙諮詢專線紀錄表、臺南市政府警察局善化分局善化派出所受理詐騙帳戶通報警示簡便格式表、金融機構聯防機制通報單、受（處）理案件證明單、受理各類案件紀錄表各1份（見偵10262卷一第95至99、103、105、111頁） 2.國泰世華商業銀行匯出匯款憑證1份（見偵10262卷一第113頁） 3.黃慈幸提供與本案詐騙集團成員聊天紀錄、投資網站擷圖照片5張（見偵10262卷一第115至119頁） 4.黃慈幸於警詢時之證述（見偵10262卷一第85至91頁） 4 張曜薪（即起訴書附表編號4，提告） 本案詐騙集團成員於110年11月13日下午3時許與張曜薪聯繫，表示依照指示辦理無風險套利帳戶即可獲利云云，致張曜薪陷於錯誤，於右列時間、匯款右列金額至華南帳戶。 111年1月6日早上9時58分許，匯入10萬元 1.張曜薪之內政部警政署反詐騙諮詢專線紀錄表、雲林縣警察局斗南分局古坑分駐所陳報單、受（處）理案件證明單各1份（見偵10262卷一第129至130、169、171頁） 2.匯款紀錄1份（見偵10262卷一第173頁） 3.張曜薪與本案詐騙集團成員LINE對話紀錄擷圖照片11張（見偵10262卷一第185至187頁） 4.張曜薪於警詢時之證述（見偵10262卷一第123至125頁） 5 林憲聲（即起訴書附表編號5，提告） 本案詐騙集團成員於110年12月下旬自稱為順德投顧公司與林憲聲聯繫，向其表示投資美元期指即可獲利云云，致林憲聲陷於錯誤，依照指示下載MT4軟體平台，並於右列時間、匯款右列金額至華南帳戶。 111年1月7日早上9時52分許，匯入9萬元 1.林憲聲之內政部警政署反詐騙諮詢專線紀錄表、臺中市政府警察局第五分局松安派出所受理詐騙帳戶通報警示簡便格式表、金融機構聯防機制通報單、受理各類案件紀錄表、受（處）理案件證明單各1份（見偵10262卷一第199、201、211、215、217頁） 2.林憲聲與本案詐騙集團成員LINE對話紀錄、投資平台翻拍照片4張（見偵10262卷一第221至223、229頁） 3.林憲聲於警詢時之證述（見偵10262卷一第191至195頁） 6 彭寬裕（即起訴書附表編號6，提告） 本案詐騙集團成員透過網路於111年1月6日與彭寬裕聯繫，隨後佯稱投資可獲利云云，遂於右列時間、依本案詐騙集團成員指示匯款右列金額至華南帳戶。  111年1月6日早上8時53分許，匯入7萬元 1.彭寬裕之內政部警政署反詐騙諮詢專線紀錄表、新北市政府警察局新莊分局中平派出所受理詐騙帳戶通報警示簡便格式表、受（處）理案件證明單、陳報單、受理各類案件紀錄表、金融機構聯防機制通報單各1份（見偵10262卷一第237、249、265、267、293、295頁） 2.彭寬裕之臺灣銀行存摺存款歷史明細查詢、活期儲蓄存款存摺各1份（見偵10262卷一第299至303頁） 3.彭寬裕與本案詐騙集團成員LINE對話紀錄擷圖照片12張（見偵10262卷一第305至307、311頁） 4.彭寬裕於警詢時之證述（見偵10262卷一第233至234頁） 7 梁華棟（即起訴書附表編號7，提告） 本案詐騙集團成員於110年11月16日某時許自稱順德投顧工作室助理陳雅倩，向梁華棟推薦上市櫃股票，並由本案詐騙集團成員協助下於投資平台「Meta Trader 4」操作美元指數，致梁華棟陷於錯誤，於右列時間、匯款右列金額至華南帳戶。 111年1月6日早上11時3分許，匯入5萬元 1.梁華棟之內政部警政署反詐騙諮詢專線紀錄表、高雄市政府警察局楠梓分局翠屏派出所受理詐騙帳戶通報警示簡便格式表、金融機構聯防機制通報單、受理各類案件紀錄表、受（處）理案件證明單各1份（見偵10262卷一第329、331、375、379頁、偵10262號卷二第3頁） 2.臺灣土地銀行匯款申請書1份（見偵10262卷二第7頁） 3.梁華棟之臺灣銀行綜合存款存摺1份（見偵10262卷二第11頁） 4.梁華棟於警詢時之證述（見偵10262卷一第317至319、321至324頁） 8 陳惠娟（即起訴書附表編號8，提告） 本案詐騙集團成員於110年11月20日某時許自稱順德投顧公司與陳惠娟聯繫，向其表示可於網站投資獲利云云，並將陳惠娟加入群組聲稱將有投資老師指導操作美國期貨，致陳惠娟陷於錯誤，於右列時間、匯款右列金額至華南帳戶。 1.111年1月6日早上9時38分許，匯入5萬元 2.111年1月6日9時40分許，匯入3萬3,370元 1.陳惠娟之新北市政府警察局海山分局文聖派出所受理詐騙帳戶通報警示簡便格式表、金融機構聯防機制通報單、陳報單、受理各類案件紀錄表、受（處）理案件證明單各1份（見偵10262卷二第35、57、75、77、79頁） 2.轉帳交易明細2份（見偵10262卷二第101頁） 3.陳惠娟提供之投資平台翻拍照片、與本案詐騙集團成員對話紀錄擷圖照片12張（見偵10262卷二第111至117頁） 4.陳惠娟於警詢時之證述（見偵10262卷二第27至29頁） 9 張雪鳳（即起訴書附表編號9，提告） 本案詐騙集團成員於110年12月25日與張雪鳳聯繫，向其表示加入LINE股票投資群組即可帶領操作股票云云，致張雪鳳陷於錯誤，於右列時間、匯款右列金額至華南帳戶。 111年1月6日早上9時15分許，匯入5萬元 1.張雪鳳之內政部警政署反詐騙諮詢專線紀錄表、受理詐騙帳戶通報警示簡便格式表、金融機構聯防機制通報單、陳報單、受（處）理案件證明單、受理各類案件紀錄表各1份（見偵10262卷二第127至129、181、191至193、195頁） 2.張雪鳳與本案詐騙集團成員對話紀錄擷圖照片15張、投資平台照片1張（見偵10262卷二第197至211、221頁） 3.匯款成功交易畫面擷圖1張（見偵10262卷二第211頁） 4.張雪鳳於警詢時之證述（見偵10262卷二第121至123頁） 10 鄔寒穎（即起訴書附表編號10，提告） 本案詐騙集團成員於110年11月8日早上9時30分許自稱順德投顧工作室，佯稱投資美元指數將有百分百獲利云云，致鄔寒穎陷於錯誤，依照指示下載投資軟體「MetaTrader 4」並於右列時間、匯款右列金額至華南帳戶。 111年1月6日早上9時許，匯入5萬元 1.鄔寒穎之內政部警政署反詐騙諮詢專線紀錄表、臺北市政府警察局文山第一分局木柵派出所受理詐騙帳戶通報警示簡便格式表、陳報單、受（處）理案件證明單、受理各類案件紀錄表各1份（見偵10262卷二第245至247、261、263、265頁） 2.轉帳成功交易畫面擷圖1張（見偵10262卷二第269頁） 3.本案詐騙集團成員提供之獲利圖示、鄔寒穎與本案詐騙集團成員LINE擷圖照片7張（見偵10262卷二第281至289頁） 4.鄔寒穎於警詢時之證述（見偵10262卷二第233至235頁） 11 曾俊傑（即起訴書附表編號11，提告） 本案詐騙集團成員於111年11月11日早上9時48分許以暱稱「初心」與曾俊傑聯繫，誆稱透過套利帳戶即可獲利云云，致曾俊傑陷於錯誤，於右列時間、匯款右列金額至華南帳戶。 111年1月7日早上9時33分許，匯入5萬元 1.曾俊傑之內政部警政署反詐騙諮詢專線紀錄表、臺南市政府警察局永康分局大灣派出所受理詐騙帳戶通報警示簡便格式表、金融機構聯防機制通報單、陳報單、受理各類案件紀錄表、受（處）理案件證明單各1份（見偵10262卷二第303至305、311、315、325、327、329頁） 2.轉帳成功交易畫面擷圖1張（見偵10262卷二第331頁） 3.曾俊傑與本案詐騙集團成員LINE對話紀錄擷圖照片11張（見偵10262卷二第331至335頁） 4.曾俊傑於警詢時之證述（見偵10262卷二第293至299頁） 12 章榮芝（即起訴書附表編號12，提告） 本案詐騙集團成員於110年11月17日上午11時48分許自稱投資助理陳雅倩，誆稱操作投資網站「idealkind Market」即可獲利云云，致章榮芝陷於錯誤，於右列時間、匯款右列金額至華南帳戶。 111年1月6日早上10時3分許，匯入5萬元 1.章榮芝之內政部警政署反詐騙諮詢專線紀錄表、臺北市警察局士林分局社子派出所受理詐騙帳戶通報警示簡便格式表、金融機構聯防機制通報單、陳報單、受理各類案件紀錄表、受（處）理案件證明單各1份（見偵10262卷二第343至345、351、357、365、367、369頁） 2.章榮芝提供之詐騙簡訊及本案詐騙集團成員擷圖照片2張、匯款成功交易畫面1張、章榮芝與本案詐騙集團成員LINE對話紀錄擷圖照片11張（見偵10262卷二第374至375、379至386頁） 3.章榮芝於警詢時之證述（見偵10262卷二第339至340頁） 13 鄭雲棋（即起訴書附表編號13，提告） 本案詐騙集團成員於110年10月底某時許與鄭雲棋聯繫，將其加入投資群組「量化交易資訊服務」，並誆稱只要投入資金且綁定AI量化自動交易操作即可獲利云云，致鄭雲棋陷於錯誤，於右列時間、匯款右列金額至華南帳戶。 111年1月7日早上9時34分許，匯入32萬元 1.鄭雲棋之內政部警政署反詐騙諮詢專線紀錄表、新竹縣政府警察局竹北分局竹北派出所受理詐騙帳戶通報警示簡便格式表、金融機構聯防機制通報單各1份（見偵11182卷第17、19、21頁） 2.渣打銀行國內（跨行）匯款交易明細1份（見偵11182卷第37頁） 3.鄭雲棋於警詢時之證述（見偵11182卷第7至9、11至13頁） 14 謝清水（即臺灣士林地方檢察署檢察官111年度偵字第14522號併辦意旨書，提告） 本案詐騙集團成員於111年1月4日晚上9時49分許發送簡訊予謝清水，向其佯稱於投資平台MT4操作外匯即可獲利云云，致謝清水陷於錯誤，分別於右列時間、匯款右列金額至華南帳戶。 1.111年1月6日早上9時47分許，匯入5萬元 2.111年1月6日早上9時54分許，匯入5萬元 1.謝清水之彰化縣警察局北斗分局北斗派出所受理詐騙帳戶通報警示簡便格式表、受（處）理案件證明單、受理各類案件紀錄表各1份、金融機構聯防機制通報單2份（見臺灣士林地方檢察署111年度偵字第14522號卷【下稱偵14522卷】第37、42至43、84至85頁） 2.謝清水與本案詐騙集團成員LINE對話紀錄翻拍照片43張（見偵14522卷第71至82頁） 3.謝清水於警詢時之證述（見偵14522卷第33至34頁） 15 黎陳海（即臺灣臺北地方檢察署檢察官111年度偵字第21200號併辦意旨書，提告） 本案詐騙集團成員於110年11月中旬稱順德投顧公司理專陳瑜彤與黎陳海聯繫，向其佯稱下載投資平台「Meta Trader4」操作美國指數即可獲利云云，致黎陳海陷於錯誤，於右列時間、匯款右列金額至華南帳戶。 111年1月7日早上11時44分許，匯入6萬9,475元 1.黎陳海之新竹市警察局第二分局關東橋派出所受理詐騙帳戶通報警示格式表、內政部警政署反詐騙諮詢專線紀錄表各1份（見臺灣臺北地方檢察署111年度偵字第21200號卷【下稱偵21200卷】第33、39頁） 2.新光銀行國內匯款申請書（兼取款憑條）1份（見偵21200卷第9至15頁） 3.黎陳海與詐騙集團成員LINE對話紀錄翻拍照片37張（見偵21200卷第21至29頁） 4.黎陳海於警詢時之證述（見偵21200卷第9至15頁） 16 彭勇智（即臺灣屏東地方檢察署檢察官111年度偵字第11914號併辦意旨書，提告） 本案詐騙集團成員於110年9月底某時許，以LINE暱稱「陳茹婷（助理）」與彭勇智聯繫，佯稱加入「Meta Trader4」操作美國指數即可獲利云云，致彭勇智陷於錯誤，於右列時間、匯款右列金額至華南帳戶。 111年1月3日下午3時5分許，匯入72萬元 1.內政部警政署反詐騙諮詢專線紀錄表、屏東縣政府警察局屏東分局民和派出所受（處）理案件證明單、受理詐騙帳戶通報警示簡便格式表各1份（見高雄市政府警察局左營分局刑案偵查卷宗【下稱高市警左分偵查卷】第76至78、94頁） 2.臺灣銀行匯款申請書回條聯1份（見高市警左分偵查卷第81頁） 3.彭勇智與本案詐騙集團成員Line對話紀錄擷圖照片27張（見高市警左分偵查卷第101至109頁） 4.彭勇智於警詢時之證述（見高市警左分偵查卷第73至75頁） 17 王秀卿（即臺灣新北地方檢察署檢察官111年度偵字第51892號移送併辦意旨書，提告） 本案詐騙集團成員於110年12月底某時許，以LINE暱稱「張詩雨」、「順德投顧 陳天祐」與王秀卿聯繫，佯稱可用中性投資策略計畫投資買賣美金獲利云云，致王秀卿陷於錯誤，於右列時間、匯款右列金額至華南帳戶。 111年1月5日上午9時50分許，匯入300萬元 1.新北市政府警察局海山分局江翠派出所受理詐騙帳戶通報警示簡便格式表、內政部警政署反詐騙諮詢專線紀錄表各1份（見臺灣新北地方檢察署111年度偵字第51892號卷【下稱偵51892卷】第26、27至28頁） 2.新北市板橋區農會匯款申請書1份（見偵51892卷第8頁） 3.王秀卿與本案詐騙集團成員LINE對話紀錄擷圖照片49張（見偵51892卷第11至23頁） 4.王秀卿於警詢時之證述（見偵51892卷第3至7頁）